臺灣高等法院臺中分院刑事裁定　
111年度聲字第681號
聲  請  人  臺灣高等檢察署臺中檢察分署檢察官
受  刑  人  羅文忠



上列聲請人因受刑人數罪併罰有二裁判以上，聲請定其應執行之
刑（聲請案號：111年度執聲字第268號），本院裁定如下：
    主  文
羅文忠犯詐欺等罪，所處各如附表所載之刑，應執行有期徒刑參
年拾月。
    理  由
一、按裁判確定前犯數罪者，併合處罰之；數罪併罰，有二裁判
    以上者，依刑法第51條之規定，定其應執行之刑；宣告多數
    有期徒刑者，於各刑中之最長期以上，各刑合併之刑期以下
    ，定其刑期，但不得逾30年，刑法第50條第1項前段、第53
    條及第51條第5款分別定有明文。
二、查受刑人羅文忠因犯詐欺等罪，經本院先後判處如附表所示
    之刑，均經確定在案。茲檢察官聲請定其應執行之刑，本院
    審核認聲請為正當，應定其應執行之刑，爰審酌受刑人所犯
    如附表所示各罪之犯罪態樣、時間間隔、侵害法益、各罪依
    其犯罪情節所量定之刑等情，依刑事訴訟法第477條第1項，
    刑法第53條、第51條第5款，裁定如主文。
中    華    民    國    111   年    3     月    31    日
          刑事第五庭　　審判長法　官　鄭　永　玉
　　　　　　　　　　　　　　　法　官　許　文　碩
　　　　　　　　　　　　　　　法　官　周　莉　菁
以上正本證明與原本無異。
如不服本裁定，應於收受送達後5日內向本院提出抗告書狀(須附
繕本)。因疫情而遲誤不變期間，得向法院聲請回復原狀。

                              書記官  王  朔  姿　　　　　　
中　　華　　民　　國　　111 　年　　4 　　月　　1 　　日
【附表】：受刑人羅文忠定應執行刑案件一覽表
編           號  1 2 3 罪           名  詐欺 詐欺 詐欺 宣     告    刑  有期徒刑1年4月（共6罪） 有期徒刑1年10月 有期徒刑1年6月 犯罪日期  108年5月5日、 108年5月7日、 108年5月11日、 108年5月16日、 108年5月17日、 108年5月18日 108年5月8日至同年6月13日 108年5月21日 偵查（自訴）機關年度案號  臺中地檢 108年度偵字第20355等號 臺中地檢 108年度偵字第20355等號 臺中地檢 108年度偵字第20355等號 最後事實審 法院 中高分院 中高分院 中高分院  案號 109年度上訴字第939號 109年度上訴字第939號 109年度上訴字第939號  判決日期 109年8月26日 109年8月26日 109年8月26日 確定判決 法院 最高法院 最高法院 最高法院  案號 109年度台上字第5513號 109年度台上字第5513號 109年度台上字第5513號  判決確定日期 109年12月31日 109年12月31日 109年12月31日 是否為得易科罰金、易服社會勞動之案件  否，不得易科罰金、不得易服社會勞動 否，不得易科罰金、不得易服社會勞動 否，不得易科罰金、不得易服社會勞動 備           註  臺中地檢110 年度執字第1778號 臺中地檢110 年度執字第1778號 臺中地檢110 年度執字第1778號   附表編號1至4經本院以110年度聲字第994號裁定應執行有期徒刑2年（110執更2030）   
編           號  4 5 6 罪           名  詐欺 詐欺 詐欺 宣     告    刑  有期徒刑1年5月（共2罪） 有期徒刑1年4月（共6罪） 有期徒刑1年3月 （共10罪） 犯罪日期  108年5月27日、 108年5月29日  108年5月5日、 108年5月17日、 108年5月18日、 108年5月25日、 108年5月28日、 108年5月30日 108年5月9日~108年5月10日、 108年5月9日、 108年5月13日、 108年5月16日、 108年5月19日、 108年5月22日、 108年5月28日、 108年5月30日、 108年5月31日（2次） 偵查（自訴）機關年度案號  臺中地檢 108年度偵字第20355等號 臺中地檢 108年度偵字第17294等號 臺中地檢 108年度偵字第17294等號 最後事實審 法院 中高分院 中高分院 中高分院  案號 109年度上訴字第939號 110年度上更一字第23號 110年度上更一字第23號  判決日期 109年8月26日 110年12月14日 110年12月14日 確定判決 法院 最高法院 中高分院 中高分院  案號 109年度台上字第5513號 110年度上更一字第23號 110年度上更一字第23號  判決確定日期 109年12月31日 111年1月6日 111年1月6日 是否為得易科罰金、易服社會勞動之案件  否，不得易科罰金、不得易服社會勞動 否，不得易科罰金、不得易服社會勞動 否，不得易科罰金、不得易服社會勞動 備           註  臺中地檢110 年度執字第1778號 臺中地檢111 年度執字第2247號 臺中地檢111 年度執字第2247號   附表編號1至4經本院以110年度聲字第994號裁定應執行有期徒刑2年（110執更2030）   
編           號  7 8 9 罪           名  詐欺 詐欺 詐欺 宣     告    刑  有期徒刑1年5月（共9罪） 有期徒刑1年6月 有期徒刑1年7月 犯罪日期  108年5月18日、 108年5月19日、 108年5月19日、 108年5月20日、 108年5月23日、 108年5月24日、 108年5月26日、 108年5月29日、 108年5月31日 108年5月21日  108年5月25日 偵查（自訴）機關年度案號  臺中地檢 108年度偵字第17294等號 臺中地檢 108年度偵字第17294等號 臺中地檢 108年度偵字第17294等號 最後事實審 法院 中高分院 中高分院 中高分院  案號 110年度上更一字第23號 110年度上更一字第23號 110年度上更一字第23號  判決日期 110年12月14日 110年12月14日 110年12月14日 確定判決 法院 中高分院 中高分院 中高分院  案號 110年度上更一字第23號 110年度上更一字第23號 110年度上更一字第23號  判決確定日期 111年1月6日 111年1月6日 111年1月6日 是否為得易科罰金、易服社會勞動之案件  否，不得易科罰金、不得易服社會勞動 否，不得易科罰金、不得易服社會勞動 否，不得易科罰金、不得易服社會勞動 備           註  臺中地檢111 年度執字第2247號 臺中地檢111 年度執字第2247號 臺中地檢111 年度執字第2247號 
編           號  10   罪           名  詐欺   宣     告    刑  有期徒刑1年8月   犯罪日期  108年5月28日   偵查（自訴）機關年度案號  臺中地檢 108年度偵字第17294等號   最後事實審 法院 中高分院    案號 110年度上更一字第23號    判決日期 110年12月14日   確定判決 法院 中高分院    案號 110年度上更一字第23號    判決確定日期 111年1月6日   是否為得易科罰金、易服社會勞動之案件  否，不得易科罰金、不得易服社會勞動   備           註  臺中地檢111 年度執字第2247號